臺灣屏東地方法院刑事判決　　　　　　　110年度訴字第211號
公　訴　人　臺灣屏東地方檢察署檢察官
被　　　告　孔健澤




指定辯護人　葉仲原律師（義務辯護）
上列被告因違反毒品危害防制條例案件，經檢察官提起公訴（10
9 年度偵字第11944 號、110 年度毒偵字第526 號、110 年度偵
字第2906號），本院判決如下：
    主  文
甲○○犯如附表一所示之販賣第二級毒品罪，各處如附表一「主
文欄」所示之刑及沒收。又施用第二級毒品，累犯，處有期徒刑
陸月，如易科罰金，以新臺幣壹仟元折算壹日；扣案如附表二編
號二所示之物沒收銷燬。所處不得易科罰金部分，應執行有期徒
刑拾參年陸月。
甲○○其餘被訴販賣第二級毒品部分均無罪。
    事  實
一、甲○○明知甲基安非他命為毒品危害防制條例第2 條第2 項
    第2 款所列之第二級毒品，不得非法販賣、施用，竟為下列
    犯行：
  ㈠意圖營利，基於販賣第二級毒品甲基安非他命之犯意，先後
    於如附表一所示之交易時間、地點，以如附表一所示之交易
    方式，分別販賣第二級毒品甲基安非他命予如附表一所示之
    交易對象。
  ㈡基於施用第二級毒品甲基安非他命之犯意，於民國109 年12
    月28日10時許（起訴書記載為109 年12月28日15時35分為警
    採尿時往前回溯120 小時內之某時，應予更正），在其位在
    屏東縣○○鄉○○路00號住處內，以將第二級毒品甲基安非
    他命置於如附表二編號2 所示之物承接燒烤之方式，施用第
    二級毒品甲基安非他命1 次。
二、嗣因警方對甲○○所持門號0000000000號行動電話號碼依法
    執行通訊監察，並於109 年12月28日12時50分許，持本院所
    核發109 年度聲搜字第1201號搜索票，前往甲○○上址住處
    執行搜索，當場扣得如附表二所示之物，循線查悉上情。
三、案經屏東縣政府警察局移送臺灣屏東地方檢察署（下稱屏東
    地檢署）檢察官偵查起訴。
    理  由
壹、有罪部分
一、按被告以外之人於審判外之陳述，雖不符刑事訴訟法第159
    條之1 至之4 等規定，惟經當事人於審判程序同意作為證據
    ，法院審酌該言詞或書面陳述作成時之情況，認為適當者，
    亦得為證據，刑事訴訟法第159 條之5 第1 項定有明文。查
    本判決以下所引用具傳聞性質之證據，檢察官、被告甲○○
    及其辯護人於本院審理時均表示同意有證據能力（本院卷二
    第46頁），本院審酌上開證據資料作成時之情況，並無任何
    違法取證之不適當情形，且對於被告涉案之事實具有相當之
    關聯性，依刑事訴訟法第159 條之5 第1 項規定，認均具有
    證據能力。
二、按觀察、勒戒或強制戒治執行完畢釋放後，3 年內再犯第10
    條之罪者，檢察官或少年法院（地方法院少年法庭）應依法
    追訴或裁定交付審理，毒品危害防制條例第23條第2 項定有
    明文。經查，被告前因施用毒品案件，經本院以109 年度聲
    勒字第145 號裁定送觀察、勒戒後，因認無繼續施用毒品之
    傾向，於109 年11月6 日執行完畢釋放，並經屏東地檢署檢
    察官以109 年度毒偵字第1764號為不起訴處分確定，有臺灣
    高等法院被告前案紀錄表在卷可稽（本院卷一第25頁），是
    被告於經觀察、勒戒執行完畢釋放後，3 年內再犯本案施用
    毒品犯行，揆諸上開法條，自應依法追訴，先予敘明。
三、事實認定
  ㈠事實欄一、㈠部分：
    訊據被告固坦承於如附表一編號1 至2 所示時間、地點，交
    付第二級毒品甲基安非他命予證人乙○○，及於如附表一編
    號3 至4 所示時間、地點，交付如附表一編號3 至4 所示毒
    品予證人丁○○，並向證人丁○○收取如附表一編號3 至4
    所示金錢，而如附表二編號1 至4 所示譯文內容，均為其與
    證人乙○○、丁○○之對話等情，惟矢口否認有何販賣第二
    級毒品甲基安非他命之犯行，辯稱：如附表一編號1 至2 所
    示部分，我承認轉讓禁藥給乙○○，可是我沒有跟乙○○收
    錢，我轉讓給乙○○後就跟他一起施用；如附表一編號3 至
    4 所示部分，我跟丁○○各出新臺幣（下同）500 元向丙○○買毒品，丙○○給我2 包，我拿1 包給丁○○，我承認幫
    助施用第二級毒品罪等語（本院卷一第121 至122 頁，本院
    卷二第45、75至76頁）。被告之辯護人則為被告辯稱：被告
    坦承轉讓禁藥予乙○○，及幫助丁○○施用第二級毒品等犯
    行，而被告與乙○○、丁○○間通訊監察譯文不足以證明被
    告有販賣毒品之犯罪事實等語（本院卷二第45、73頁）。然
    查：
  ⒈被告於如附表一編號1 至2 所示時間、地點，交付第二級毒
    品甲基安非他命予證人乙○○，及於如附表一編號3 至4 所
    示時間、地點，交付如附表一編號3 至4 所示毒品予證人丁○○，並向證人丁○○收取如附表一編號3 至4 所示金錢，
    又如附表二編號1 至4 所示譯文內容，均為被告與證人乙○○、丁○○之對話等節，為被告所是認（本院卷二第75至76
    頁），且經證人乙○○、丁○○於偵查及本院審理時證述明
    確（分別見附表一證據名稱及出處欄），並分別有如附表一
    證據名稱及出處欄所示之證據在卷可稽，復有如附表二編號
    1 所示之物扣案可佐，此部分之事實應堪認定。而被告因警
    方依法執行通訊監察，並於109 年12月28日12時50分許，持
    本院所核發109 年度聲搜字第1201號搜索票，前往被告住處
    執行搜索，當場扣得如附表二所示之物等情，亦有本院109
    年度聲搜字第1201號搜索票影本，屏東縣政府警察局搜索扣
    押筆錄、扣押物品目錄表，扣押物品及檢驗結果照片，本院
    109 年度聲監字第600 號、109 年度聲監續字第1348號通訊
    監察書暨電話附表，電話號碼申登人查詢結果等件在卷可佐
    （警一卷第22至25、27至28、33頁，警二卷第112 至116 頁
    ，109 偵11944 卷一第69至71、251 、257 至259 頁），此
    部分之事實同堪認定。從而，本案所應審酌者，即為：⑴證
    人乙○○是否交付如附表一編號1 至2 所示價金予被告，而
    向被告購買毒品？⑵證人丁○○是否向被告購買毒品？
  ⒉證人乙○○於警詢時證稱：我分別於109 年9 月18日13時40
    分許、同年月21日14時許，在甲○○住處，向甲○○購買價
    格1,000 元之甲基安非他命各1 次，交易方式均係我先騎車
    到甲○○住處，拿1,000 元給甲○○，甲○○用透明夾鏈袋
    裝甲基安非他命賣給我，是面對面交易並在他家施用，2 次
    均交易成功；如附表三編號1 至2 所示譯文內容均是我要向
    甲○○購買甲基安非他命的意思等語（警二卷第28至34頁）
    。復於偵訊中證稱：如附表三編號1 至2 所示譯文內容，是
    我要跟甲○○買1,000 元甲基安非他命，時間均是在通話後
    當日下午，我騎車過去甲○○家，我買1,000 元，甲○○給
    我用夾鏈袋裝的甲基安非他命，我拿到毒品後就在甲○○家
    吸食；如附表三編號1 所示譯文內容「你有那一種嗎」指的
    是甲基安非他命；如附表三編號2 所示簡訊內容「以後不要
    跟我說怎麼火鍋的，我都煮好等著你來」，火鍋是指甲基安
    非他命，譯文內容「要阿，重點火鍋料有帶過來嗎」是指我
    有沒有拿錢過去等語（109 偵11944 卷一第399 至401 頁）
    。又於本院審理時證稱：我先跟甲○○電話聯繫之後，分別
    於如附表一編號1 至2 所示時間，到甲○○住處，各以1,00
    0 元之價格，向甲○○購買2 次甲基安非他命，均在甲○○
    住處施用；我跟甲○○電話聯繫時，會用「火鍋」來稱呼毒
    品等語（本院卷二第47至51頁）。
  ⒊證人丁○○於警詢時證稱：我分別於109 年9 月15日18時36
    分許、同年月22日18時34分許，在我的租屋處即屏東縣○○
    鄉○○路00號前，向甲○○購買價格500 元之甲基安非他命
    各1 次，交易方式均為甲○○騎機車到我的租屋處，我先拿
    500 元給甲○○，甲○○拿1 包甲基安非他命賣我，是面對
    面交易，2 次均有交易成功；如附表三編號3 至4 所示譯文
    內容，均是我要向甲○○購買甲基安非他命的意思等語（警
    二卷第36至43頁）。復於偵訊中證稱：如附表三編號3 至4
    所示譯文內容，是我要跟甲○○買500 元甲基安非他命，時
    間均係在通話後當日18時左右，甲○○自己1 人騎機車過來
    ，地點是在我的租屋處前；毒品是我獨資向甲○○購買等語
    （109 偵11944 卷一第473 至475 頁）。又於本院審理時證
    稱：我於109 年9 月15日及同年月22日，在我家向甲○○買
    500 元甲基安非他命各1 次，交易過程是一手交錢一手交貨
    ，我是直接跟甲○○買，並不是甲○○到我家之後我跟他說
    要買毒品，他再去找別人拿毒品回來交給我；如附表三編號
    4 所示譯文內容「幹你娘咖好，是有沒有」是我問甲○○有
    沒有甲基安非他命等語（本院卷一第344 至351 頁）。
  ⒋觀諸證人乙○○、丁○○前開證述，就其等分別於如附表一
    所示時間、地點，以如附表一所示之金額，向被告購買第二
    級毒品甲基安非他命，且當場交付價金而完成交易等情，有
    關構成要件之重要事實，諸如交易時間、地點、價格、毒品
    種類等節，前後供述均屬一致。佐以證人乙○○、丁○○到
    案後，經警採尿送驗，均呈甲基安非他命陽性反應，而其等
    施用第二級毒品犯行，分別業經臺灣橋頭地方檢察署檢察官
    以110 年度毒偵字第481 號聲請簡易判決處刑（嗣經臺灣橋
    頭地方法院以110 年度簡字第816 號判決判處有期徒刑3 月
    確定），及屏東地檢署檢察官以110 年度毒偵字第487 號為
    緩起訴處分，有證人乙○○、丁○○之臺灣高等法院被告前
    案紀錄表，及上開聲請簡易判決處刑書、緩起訴處分書等件
    在卷可參（本院卷一第216 、219 、251 至255 頁），可徵
    其等確實均有施用甲基安非他命之習性，益徵其等證詞所述
    非虛。況證人乙○○、丁○○之證述，關於被告於如附表一
    編號1 至2 所示時間、地點，交付第二級毒品甲基安非他命
    予證人乙○○，及於如附表一編號3 至4 所示時間，交付如
    附表一編號3 至4 所示毒品予證人丁○○，並各收取500 元
    等情，業經被告於本院審理時坦認在卷（本院卷二第45、76
    頁）。而細譯如附表二編號1 至4 所示譯文內容，其中不乏
    「問：你有那一種嗎；答：有阿」、「問：你是有還是沒有
    ，蛤，有是吧；答：有啦」等聯繫毒品交易情事之對話；再
    依上開譯文內容，證人乙○○、丁○○均係連續撥打電話聯
    繫被告，卻未於電話中說明事由，亦與購毒者急於找販毒者
    購買毒品，毒品交易雙方為逃避檢警追緝，而使用模糊暗語
    等詞句之交易常規、默契相一致，益徵其等以電話約定見面
    等情，確屬毒品交易，灼然至明。從而，被告於如附表一所
    示時間、地點，販賣如附表一所示之毒品予證人乙○○、丁○○等節，均堪以認定。
  ⒌衡以被告於警詢及本院審理時自承：我與乙○○、丁○○均
    為朋友關係，我跟乙○○認識不到1 年，跟丁○○認識10幾
    年、從小就認識，彼此間皆沒有仇恨或債務糾紛等語（警二
    卷第17頁，本院卷一第37至38頁）；且證人乙○○、丁○○
    於本院審理到庭作證時，其等涉犯施用毒品案件，分別業經
    檢察官聲請簡易判決處刑，及為緩起訴處分，已如前述，而
    其等猶未翻異前詞，堪認證人乙○○、丁○○既與被告素無
    嫌隙，主觀上亦應無構陷被告之動機，或為邀供出上手減免
    其刑之輕典而為不實陳述之必要。被告固辯稱：證人乙○○
    在幫丙○○講話，所述不實，我沒有跟他拿錢等語（本院卷
    二第51頁），然證人乙○○於本院審理時證稱：109 年9 月
    份與丙○○為一般朋友、沒有交往等語（本院卷二第51頁）
    ，且被告於如附表一編號1 至2 所示時間、地點，交付甲基
    安非他命予證人乙○○等情，業經被告於本院審理時坦認不
    諱，被告僅爭執證人乙○○是否交付毒品價金乙情，則證人
    乙○○證述其向被告購買甲基安非他命之內容，既未提及證
    人丙○○，實與被告及證人丙○○間所涉販賣毒品部分無關
    。被告徒以證人乙○○有偏頗證人丙○○之虞等語，空言指
    摘證人乙○○證詞之可信度，並非可採。
  ⒍至被告及其辯護人雖辯稱：如附表一編號1 至2 所示部分，
    被告沒有跟乙○○收錢，如附表一編號3 至4 所示部分，是
    被告跟丁○○合資；被告與乙○○、丁○○間通訊監察譯文
    不足以證明被告有販賣毒品之犯罪事實等語。惟查：
  ⑴如附表一編號1 至2 所示部分：
    觀察如附表三編號1 至2 所示譯文內容，證人乙○○向被告
    詢問「你火鍋吃完了阿」，被告亦傳送簡訊予證人乙○○表
    示「以後不要跟我說怎麼火鍋的，我都煮好等著你來」；且
    證人乙○○於偵訊及本院審理時均證稱：火鍋是指甲基安非
    他命；我跟甲○○在電話聯繫時，會用火鍋來稱呼毒品等語
    （109 偵11944 卷一第400 頁，本院卷二第49頁），與被告
    於本院審理時供稱：通聯記錄當中提到「火鍋」是指毒品等
    語（本院卷一第121 頁）相符，足認被告與證人乙○○交易
    毒品時，係以「火鍋」作為甲基安非他命之代稱。然如附表
    一編號2 所示譯文內容，被告向證人乙○○詢問「要阿，重
    點火鍋料有帶過來嗎」，經證人乙○○於偵訊中證稱：是指
    我有沒有拿錢過去等語（109 偵11944 卷一第401 頁），是
    被告與證人乙○○通話時，既以「火鍋」作為甲基安非他命
    之代稱，若改以「火鍋料」為代稱，且係由被告詢問證人乙○○「有帶過來嗎」時，應係被告為確認支付價款事宜，而
    詢問證人乙○○是否有攜帶購毒價金。更何況被告交付予證
    人乙○○之毒品，各係金額1,000 元之甲基安非他命，價值
    非微，且被告與證人乙○○均係事先透過電話聯繫，約定見
    面時間及地點，若非其已與證人乙○○確認支付價款，又可
    從中獲利，豈會如此耗費自己勞力、時間，鋌而走險犯罪。
    是被告以前詞辯稱僅係無償轉讓毒品予證人乙○○等語，顯
    然悖於實情，委無足取。
  ⑵如附表一編號3 至4 所示部分：
    按所謂合資、代購、調貨行為是否構成販賣，自應視被告在
    買賣毒品過程中之交易行為特徵而定，即其究係立於賣方之
    立場，向上游取得貨源後以己力為出售之交易，抑或立於買
    方立場，代為聯繫購買加以判斷（最高法院107 年度台上字
    第417 號判決意旨參照）。觀察如附表三編號3 至4 所示譯
    文內容，被告與證人丁○○聯繫毒品交易事宜時，均未見證
    人丁○○向被告請求代購甲基安非他命，或討論其等各自出
    資之金額、數量，亦未提及上游毒販或毒品來源等情，反係
    被告於證人丁○○詢問「你是有還是沒有，蛤，有是吧」後
    ，隨即答稱「有啦」等語。若果如被告所述，其係與證人丁○○合資向證人丙○○購買毒品，何以被告毋庸先行向合資
    購買之毒品上游確認金額及貨量後，再行答覆證人丁○○？
    況關於被告與證人丁○○間毒品交易過程，業經證人丁○○
    於偵訊及本院審理時均證稱：毒品是我獨資向甲○○購買；
    交易過程是一手交錢一手交貨，我是直接跟甲○○買，並不
    是甲○○到我家之後我跟他說要買毒品，他再去找別人拿毒
    品回來交給我等語（109 偵11944 卷一第474 至475 頁，本
    院卷一第349 至350 頁）。是綜觀證人丁○○前揭證述，及
    如附表三編號3 至4 所示譯文內容，可知證人丁○○均係以
    被告為購買毒品之對象，且被告於其等交易過程中，顯係控
    制毒品貨源及交易管道之人，其所為實已超出共同出資或單
    純代為購買幫助施用之常情，而與販賣第二級毒品之構成要
    件相當。是證人丁○○向被告購買毒品等節，均堪確認。被
    告及其辯護人前揭所辯，皆難認有據。
  ⒎末按販賣毒品乃違法行為，交易雙方類皆以隱匿秘密之方式
    而為，且毒品無公定價格，每次購買價量，隨時可能依雙方
    關係深淺、資力、需求量及對行情之認知、來源是否充裕、
    查緝是否嚴緊，購買者被查獲時供述來源對象之可能性風險
    等因素之評估，因而異其標準，機動調整，非可一概而論。
    販賣毒品之利潤所得，除經坦承犯行或價量俱屬明確者外，
    本難查得實情，是以除非別有積極事證，足認係以同一價量
    委託代買、轉售或無償贈與，確未牟利以外，尚難執此遽認
    非法販賣毒品之證據尚有不足（最高法院97年度台上字第10
    12號、97年度台上字第3557號判決意旨參照）。經查，被告
    如附表一所示各次販賣甲基安非他命予證人乙○○、丁○○
    之過程中，既如前述向證人乙○○、丁○○收取金錢並交付
    毒品，行為外觀上顯均具備販賣毒品犯行之構成要件，對被
    告而言應極具風險性，而被告雖於本院審理時供稱：我跟乙○○認識不到1 年，跟丁○○是朋友關係，認識10幾年，從
    小就認識等語（本院卷一第38頁），然並未說明其與此2 人
    之間除此之外尚有何特別深刻交情或其他密切關係，足認被
    告有從中賺取買賣價差牟利之意圖及事實，應屬合理認定。
  ㈡事實欄一、㈡部分，業據被告於本院審理時坦承不諱（本院
    卷二第76頁），並有屏東地檢署鑑定許可書、尿液採證編號
    姓名對照表（尿液編號：屏警刑二00000000號）、尿液初步
    檢驗報告單、正修科技大學超微量研究科技中心110 年2 月
    2 日報告編號R00-0000-000號尿液檢驗報告、屏東縣政府警
    察局110 年5 月25日屏警刑偵二字第11033462800 號函暨附
    件員警偵查報告及簡易快速篩檢試劑表（警一卷第29至31、
    51頁，本院卷一第145 至149 頁）等件在卷可參，復有如附
    表二編號2 所示之物扣案可佐。又扣案如附表二編號2 所示
    之物，經警以檢驗快速篩檢試劑檢驗結果，呈甲基安非他命
    陽性反應等情，有前引簡易快速篩檢試劑表在卷可證，堪認
    被告上開任意性自白均核與客觀事實相符，可以採信。
  ㈢綜上，本案事證明確，被告意圖營利而販賣第二級毒品予如
    附表一所示之交易對象，及施用第二級毒品甲基安非他命犯
    行，均洵堪認定，自應依法論科。
四、論罪科刑
  ㈠核被告所為，就事實欄一、㈠部分，均係犯毒品危害防制條
    例第4 條第2 項之販賣第二級毒品罪；就事實欄一、㈡部分
    ，係犯毒品危害防制條例第10條第2 項之施用第二級毒品罪
    。被告販賣及施用第二級毒品前持有第二級毒品之低度行為
    ，均為販賣及施用之高度行為所吸收，均不另論罪。被告所
    為如附表一所示之4 次販賣第二級毒品犯行，及施用第二級
    毒品犯行，其犯意各別，行為有異，應予分論併罰。
  ㈡被告前因違反槍砲彈藥刀械管制條例案件，經臺灣高等法院
    高雄分院以103 年度上訴字第590 號判決判處有期徒刑3 年
    8 月，併科罰金8 萬元，復經最高法院以104 年度台上字第
    164 號判決上訴駁回而確定，於106 年12月8 日縮短刑期假
    釋出監，並付保護管束，嗣於107 年11月13日保護管束期滿
    ，假釋未經撤銷，視為執行完畢等情，有臺灣高等法院被告
    前案紀錄表在卷可參。被告受有期徒刑執行完畢後，5 年以
    內故意再犯本案有期徒刑以上之罪，均屬累犯，應依刑法第
    47條第1 項之規定加重其刑。至於司法院釋字第775 號解釋
    ，依解釋文及理由之意旨，係指構成累犯者，不分情節，一
    律加重最低本刑，於不符合刑法第59條所定要件之情形下，
    致生行為人所受之刑罰超過其所應負擔罪責之個案，不符罪
    刑相當原則、比例原則。於此範圍內，在修正前，為避免發
    生上述罪刑不相當之情形，法院就該個案應裁量是否加重最
    低本刑；依此，該解釋係指個案應量處最低法定刑、又無法
    適用刑法第59條在內減輕規定之情形，法院應依此解釋意旨
    裁量不予加重最低本刑（最高法院108 年度台上字第338 號
    判決意旨參照），本案並無上開情事，自應依累犯規定，除
    法定刑為無期徒刑外，均加重其刑，附此敘明。
  ㈢按刑法第62條所謂「自首」，係指犯人在其犯罪未發覺前，
    向該管公務員承認犯罪，接受裁判而言。所謂「發覺」，固
    非以有偵查犯罪職權之機關或人員確知其犯罪無誤為必要，
    祇須有確切之根據，對其發生懷疑，將之列為偵查對象，即
    得謂已發覺（最高法院102 年度台上字第2355號判決意旨參
    照）。經查，卷附查獲毒品案件報告表固記載「嫌疑人於承
    辦警員產生具體懷疑前先行自首」等語（警一卷第32頁），
    惟檢警係因發覺被告有涉犯違反毒品危害防制條例之情，而
    向本院聲請核發搜索票並持本院所核發之搜索票，前往被告
    住處執行搜索乙情，觀諸該搜索票所記載應扣押物包括「毒
    品、施用毒品工具、販賣毒品所使用之夾鏈袋、磅秤、交通
    工具及違反毒品危害防制條例等相關物件」可明；且員警於
    執行搜索時，已在被告住處扣得吸食器1 組，有前引屏東縣
    政府警察局搜索扣押筆錄在卷可佐，堪認員警於被告自白施
    用第二級毒品犯行前，已有相當根據認為被告涉有施用毒品
    犯嫌，是查獲毒品案件報告表應係誤載，被告本案施用第二
    級毒品部分，並無刑法第62條前段自首減輕其刑規定之適用
    ，併予敘明。
  ㈣爰審酌被告明知甲基安非他命屬列管之第二級毒品，戕害施
    用者之身心健康，不僅影響正常生活，且為持續獲取毒品，
    常淪為竊賊、盜匪或販毒之徒，詎其因貪圖不法利得，無視
    法律禁令，罔顧他人健康，並造成社會治安之隱憂，為本案
    販賣第二級毒品之犯行，所為已助長毒品流通，致生危害於
    社會及他人身體健康，嚴重影響社會治安；復施用足以導致
    其精神障礙及生命危險之成癮性毒品，足見被告法治觀念薄
    弱，所為誠屬不應該。復審酌被告犯後否認販賣毒品犯行、
    坦承施用毒品犯行之犯後態度，並參酌其各次販賣甲基安非
    他命之對象、數量，及犯罪所得之多寡，暨考量被告之前科
    紀錄（見卷附臺灣高等法院被告前案紀錄表，上述構成累犯
    部分不重複評價），及其自陳為國中肄業之智識程度，入監
    前從事水泥工，每月收入3 萬多元，離婚、有2 名未成年子
    女之家庭生活經濟狀況（本院卷二第76頁）等一切情狀，就
    其所犯販賣毒品部分，分別量處如附表一「主文欄」所示之
    刑；所犯施用毒品部分，量處如主文所示之刑，並諭知易科
    罰金之折算標準。其次，考量刑法第51條數罪併罰定執行刑
    之立法方式，係採限制加重原則，非以累加方式定應執行刑
    ，如以實質累加之方式定應執行刑，則處罰之刑度顯將超過
    其行為之不法內涵，而違反罪責原則，並考量因生命有限，
    刑罰對被告造成之痛苦程度，係隨刑度增加而生加乘效果，
    而非以等比方式增加，是以隨罪數增加遞減其刑罰之方式，
    當足以評價被告行為之不法性之法理（即多數犯罪責任遞減
    原則）。本院審酌被告所犯如附表一所示之販賣第二級毒品
    犯行，共4 罪，時間集中於109 年9 月間，並衡酌被告各次
    犯行之手段尚稱平和、所販賣之價格及重量之犯罪情節，及
    整體刑法目的，與整體犯行之應罰適當性，就被告所犯販賣
    毒品部分，定其應執行之刑如主文所示，以資警儆。
五、沒收
  ㈠按查獲之第一級、第二級毒品及專供製造或施用第一級、第
    二級毒品之器具，不問屬於犯罪行為人與否，均沒收銷燬之
    ，毒品危害防制條例第18條第1 項前段定有明文。經查，扣
    案如附表二編號2 所示之物，為被告施用毒品所使用之器具
    ，業據被告於本院審理時供述明確（本院卷一第122 頁），
    且上開物品經檢驗結果呈甲基安非他命陽性反應，已如前述
    ，足見上開物品與甲基安非他命難以析離，且無析離之實益
    與必要，應視同為查獲之甲基安非他命，爰依毒品危害防制
    條例第18條第1 項前段規定，於被告所犯施用毒品罪刑項下
    ，宣告沒收銷燬之。
  ㈡按犯第4 條至第9 條、第12條、第13條或第14條第1 項、第
    2 項之罪者，其供犯罪所用之物，不問屬於犯罪行為人與否
    ，均沒收之，毒品危害防制條例第19條第1 項定有明文。經
    查，扣案如附表二編號1 所示之物，為被告所有，且供被告
    於如附表一所示犯行中使用（分見如附表一交易方式），此
    為被告所供承在卷（本院卷一第121 至122 頁），並有前引
    通訊監察譯文表在卷可佐，自應依毒品危害防制條例第19條
    第1 項規定，於被告所犯如附表一所示販賣第二級毒品罪刑
    項下，各宣告沒收之。
  ㈢按犯罪所得，屬於犯罪行為人者，沒收之。但有特別規定者
    ，依其規定；前2 項之沒收，於全部或一部不能沒收或不宜
    執行沒收時，追徵其價額，刑法第38條之1 第1 項、第3 項
    定有明文。經查，被告如附表一所示販賣毒品所得，雖未扣
    案，惟既係被告之販賣毒品所得，自應依刑法第38條之1 第
    1 項規定，宣告沒收，並依同條第3 項規定，於全部或一部
    不能沒收或不宜執行沒收時，各追徵其價額。
  ㈣至如附表二編號3 至4 所示之物，經被告於本院審理時供稱
    ：夾鏈袋及殘渣袋都是丙○○的等語（本院卷二第74頁），
    且依卷附資料無證據可證上開物品與被告本案犯行有直接關
    聯性，故均不予宣告沒收之，併予敘明。
  ㈤末按宣告多數沒收者，併執行之，刑法第40條之2 第1 項定
    有明文。是本案被告所犯前揭各罪，經宣告多數沒收，依法
    應併執行之。
貳、無罪部分
一、公訴意旨另以：被告基於販賣第二級毒品甲基安非他命之犯
    意，與證人丙○○進行如附表三編號5 至7 所示之通聯後，
    分別於如附表四所示時間、地點，以如附表四所示價格，販
    賣第二級毒品甲基安非他命予證人丙○○。因認被告上開部
    分，亦各涉犯毒品危害防制條例第4 條第2 項之販賣第二級
    毒品罪嫌等語。
二、按犯罪事實應依證據認定之，無證據不得認定犯罪事實；不
    能證明被告犯罪者，應諭知無罪之判決，刑事訴訟法第154
    條第2 項、第301 條第1 項分別定有明文。又事實之認定，
    應憑證據，如未能發現相當證據，或證據不足以證明，自不
    能以推測或擬制之方法，為裁判基礎（最高法院40年台上字
    第86號判例意旨參照）；且認定犯罪事實所憑之證據，雖不
    以直接證據為限，間接證據亦包括在內，然而無論直接證據
    或間接證據，其為訴訟上之證明，須於通常一般之人均不致
    有所懷疑，而得確信其為真實之程度者，始得據為有罪之認
    定，倘其證明尚未達到此一程度，而有合理之懷疑存在而無
    從使事實審法院得有罪之確信時，即應由法院為諭知被告無
    罪之判決（最高法院76年台上字第4986號判例意旨參照）。
    又按施用毒品者之指證某人為販毒之人，雖非屬共犯證人類
    型，但因彼此間具有利害關係，其陳述證言在本質上存有較
    大虛偽性之危險，為擔保其真實性，本乎刑事訴訟法第156
    條第2 項規定之相同法理，自仍應認為有以補強證據佐證之
    必要性，藉以限制其證據上之價值。此之補強證據，必須求
    之於該指證者之陳述本身以外，其他足資證明其所指之犯罪
    事實具有相當程度真實性之別一證據。以毒販間通話之通訊
    監察譯文作為施用毒品者所指證販賣毒品犯罪事實之補強證
    據，必項其等之對話內容，依社會通念已足以辨明其所交易
    標的物之毒品品項、數量及價金，始足與焉，否則對於語意
    隱晦不明之對話，即令指證者證述該等對話內容之含意即係
    交易毒品，除非被指為販毒之被告坦認，或依被告之品格證
    據可供為證明其具犯罪之同一性（如其先前有關販賣毒品案
    件之暗語，與本案通訊監察譯文內容相同，兩案手法具有同
    一性），或司法警察依據通訊監察之結果即時啟動調查因而
    破獲客觀上有可認為販賣毒品之跡證者外，因仍屬指證者單
    方之陳述本身，自尚不足作為其所述犯罪事實之補強證據（
    最高法院101 年度台上字第1681號判決意旨參照）。
三、公訴意旨認被告涉有上開犯行，無非以證人丙○○於警詢及
    偵訊中之證述、如附表三編號5 至7 所示之通訊監察譯文等
    件為其主要論據。訊據被告固坦承有於如附表四所示時間、
    地點與證人丙○○見面，惟堅詞否認有何販賣第二級毒品甲
    基安非他命予證人丙○○之情事，辯稱：我跟丙○○確實有
    見面，但是是我跟丙○○買毒品等語（本院卷二第45頁）。
    經查：
  ㈠證人丙○○固於警詢、偵訊及本院審理時均證稱其於如附表
    四所示時間，以如附表四所示之價格，向被告購買第二級毒
    品甲基安非他命，共3 次等語。然關於如附表四編號2 所示
    之交易地點，證人丙○○先於警詢及偵訊中證稱：109 年7
    月20日18時38分許，我在甲○○位在屏東縣○○鄉○○路00
    號住處裡面跟甲○○交易毒品等語（警二卷第24頁，109 偵
    11944 卷一第734 頁）；復於本院審理時證稱：我跟甲○○
    買3 次毒品，第2 次（即109 年7 月20日18時38分許該次）
    跟第3 次都是在萬巒國中那邊的公墓等語（本院卷一第355
    、361 頁）。又關於證人丙○○之毒品來源及其與上游聯繫
    方式，證人丙○○於109 年11月26日警詢時先證稱：我施用
    、轉讓、販賣毒品的來源是綽號「玲仔」之女子，只有使用
    通訊軟體LINE聯繫等語（109 偵11073 卷第40頁）。於同日
    偵訊中證稱：我的毒品來源是1 個女生，我叫他玲阿，我用
    LINE跟他聯絡，我賣毒品時電話中都會用酒、狗肉或羊肉爐
    等代稱等語（109 偵11073 卷第521 頁）。復於109 年12月
    24日警詢時改稱：如附表三編號5 至7 所示之通訊監察譯文
    是我向甲○○買甲基安非他命，是我自己要施用，也是我販
    賣毒品之來源；前次警詢供稱毒品來源是「阿玲」之女子，
    是因為我怕被甲○○報復所以不敢說，「阿玲」之女子是我
    虛構的等語（警二卷第24至25頁）。是證人丙○○對於其毒
    品來源、與上游聯繫方式，及如附表四編號2 所示該次毒品
    交易地點，前後所述均有所出入。再就證人丙○○所證述內
    容觀察，證人丙○○於109 年7 月20日18時38分許先向被告
    購買6,500 元之甲基安非他命，復於同日21時50分許再向被
    告購買3,500 元之甲基安非他命，然證人丙○○對於為何於
    同日密集向被告購買2 次毒品，且購買毒品之金額、數量非
    小之原因，先於偵訊中證稱：那時我吃比較大，就跟他買2
    次，有時拿回去半路就掉了，我就又回去跟他買等語（109
    偵11944 卷一第734 頁）；復於本院審理時證稱：因為我要
    囤貨，我聽說要漲價了，我要留著自己施用的等語（本院卷
    一第357 頁），是證人丙○○對於為何同日密集向被告購買
    價量非小之甲基安非他命等情，先供稱因半路遺失，復供稱
    係為囤貨，前後所述亦有矛盾。況衡酌被告與證人乙○○、
    丁○○間毒品交易情形，交易金額均為500 元至1,000 元，
    可見被告應係供他人少量施用之下游販毒者，則被告是否可
    能於如附表四所示時間，短期內密集調得金額高達3,500 元
    至6,500 元之甲基安非他命販賣予證人丙○○？即有存疑。
    從而，本案尚難僅憑證人丙○○前後不一且有所矛盾及疑問
    之證述，即認被告涉犯上開公訴意旨所指犯行。
  ㈡至如附表三編號5 至7 所示之通訊監察譯文，證人丙○○雖
    於本院審理時證稱：如附表三編號5 所示「可以嗎，可以問
    那老闆娘」、「錢筒要換阿」；如附表三編號6 所示「你那
    邊方便嗎」、「你有沒有要，你那邊可以拿相片，那一邊的
    我就不要了」；如附表三編號7 所示「九點多」，均係我與
    甲○○交易毒品之術語等語（本院卷一第358 至360 頁）。
    上開譯文內容固有「存錢筒」、「錢筒要換阿」、「小心一
    點」等疑似毒品交易之術語，然僅足證明證人丙○○與被告
    於如附表四所示時間、地點見面等事實，而其等通話內容有
    疑似毒品交易術語之情形，尚不足作為證人丙○○所述，其
    向被告購買第二級毒品甲基安非他命之補強證據。況細譯上
    開譯文內容，係由證人丙○○向被告詢問「等一下打給我，
    不然他如果不要，你有沒有要，你那邊可以拿相片，那一邊
    的我就不要了」等語，且於其與被告見面前，表明「在我的
    身上」等語，顯與一般毒品交易係由賣方向買方確認是否有
    毒品需求，及表明有毒品可供出售之常情不符。而證人丙○○對於「等一下打給我，不然他如果不要，你有沒有要，你
    那邊可以拿相片，那一邊的我就不要了」究係何意，僅於本
    院審理時證稱：那是故意講顛倒的術語，也是要買毒品等語
    （本院卷一第360 頁），然並未就為何係證人丙○○向被告
    詢問「你有沒有要」提出合理解釋。況證人丙○○與被告聯
    繫毒品交易事宜時，為恐遭通訊監察，已使用術語代稱所欲
    交易之毒品，何以該次通話內容有故意為顛倒術語之必要？
    是證人丙○○前揭證述，既未能與如附表三編號5 至7 所示
    之譯文內容相吻合，則上開通訊監察譯文自不足作為證人丙○○證述被告如附表四所示販賣第二級毒品之補強證據。
四、綜上所述，公訴意旨認被告涉嫌如附表四所示犯行所憑之證
    據，尚未達於通常一般之人均不致有所懷疑，而得確信其為
    真實之程度。從而，檢察官所舉之證據，既無法使本院獲致
    被告有罪之心證，即屬不能證明被告犯罪，揆諸前開說明，
    自應就如附表四所示部分，為被告無罪之諭知，以昭審慎。
據上論斷，應依刑事訴訟法第299 條第1 項前段、第301 條第1
項，毒品危害防制條例第4 條第2 項、第10條第2 項、第18條第
1 項前段、第19條第1 項，刑法第11條、第47條第1 項、第41條
第1 項前段、第51條第5 款、第38條之1 第1 項、第3 項、第40
條之2 第1 項，判決如主文。
本案經檢察官曾馨儀提起公訴，檢察官施柏均、曾馨儀到庭執行
職務。
中    華    民    國   110    年    10    月    29    日
                  刑事第六庭  審判長法  官  程士傑
                                    法  官  陳一誠
                                    法  官  王曼寧
以上正本證明與原本無異。
如不服本判決應於收受判決後20日內向本院提出上訴書狀，並應
敘述具體理由；其未敘述上訴理由者，應於上訴期間屆滿後20日
內向本院補提理由書（均須按他造當事人之人數附繕本）「切勿
逕送上級法院」。
中    華    民    國   110    年    11    月    2     日
                                    書記官  鍾思賢
附錄本案論罪科刑法條
毒品危害防制條例第4 條第2 項
製造、運輸、販賣第二級毒品者，處無期徒刑或十年以上有期徒
刑，得併科新臺幣一千五百萬元以下罰金。
毒品危害防制條例第10條第2 項
施用第二級毒品者，處三年以下有期徒刑。
 
附表一：
┌─┬────┬───────┬─────────┬─────────┬─────────┬──┐
│編│交易對象│交易時間      │交易毒品種類、金額│證據名稱及出處欄  │主文欄            │備註│
│  │        │（民國）      │（新臺幣）        │                  │                  │    │
│  │        ├───────┼─────────┤                  │                  │    │
│號│        │交易地點      │交易方式          │                  │                  │    │
├─┼────┼───────┼─────────┼─────────┼─────────┼──┤
│1 │乙○○  │109 年9 月18日│甲基安非他命，金額│①乙○○於警詢、偵│甲○○販賣第二級毒│即起│
│  │        │13時40分許。  │1,000 元。        │  訊及本院審理時之│品，累犯，處有期徒│訴書│
│  │        ├───────┼─────────┤  證述（警二卷第31│刑拾年陸月。扣案如│附表│
│  │        │甲○○位在屏東│甲○○先持如附表二│  頁，109偵11944卷│附表二編號一所示之│編號│
│  │        │縣萬巒鄉佳興路│編號1 所示之物，與│  一第400 頁，本院│物沒收；未扣案犯罪│1 。│
│  │        │39號住處房間內│乙○○所持門號0966│  卷二第47至51頁）│所得新臺幣壹仟元沒│    │
│  │        │。            │678106號行動電話聯│  。              │收，於全部或一部不│    │
│  │        │              │繫毒品交易情事後，│②通訊監察譯文表（│能沒收或不宜執行沒│    │
│  │        │              │於左列時間，在左列│  警二卷第121 至12│收時，追徵其價額。│    │
│  │        │              │地點，販賣上列金額│  3 頁）。        │                  │    │
│  │        │              │之甲基安非他命予郭│③指認犯罪嫌疑人紀│                  │    │
│  │        │              │玟妗，並當場完成交│  錄表（警二卷第92│                  │    │
│  │        │              │易。              │  至95頁）。      │                  │    │
├─┼────┼───────┼─────────┼─────────┼─────────┼──┤
│2 │乙○○  │109 年9 月21日│甲基安非他命，金額│①乙○○於警詢、偵│甲○○販賣第二級毒│即起│
│  │        │14時許。      │1,000 元。        │  訊及本院審理時之│品，累犯，處有期徒│訴書│
│  │        ├───────┼─────────┤  證述（警二卷第33│刑拾年陸月。扣案如│附表│
│  │        │甲○○位在屏東│甲○○先持如附表二│  至34頁，109 偵11│附表二編號一所示之│編號│
│  │        │縣萬巒鄉佳興路│編號1 所示之物，與│  944 卷一第400 頁│物沒收；未扣案犯罪│2 。│
│  │        │39號住處內。  │乙○○所持門號0966│  ，本院卷二第47至│所得新臺幣壹仟元沒│    │
│  │        │              │678106號行動電話聯│  51頁）。        │收，於全部或一部不│    │
│  │        │              │繫毒品交易情事後，│②通訊監察譯文表（│能沒收或不宜執行沒│    │
│  │        │              │於左列時間，在左列│  警二卷第123 至12│收時，追徵其價額。│    │
│  │        │              │地點，販賣上列金額│  4 頁）。        │                  │    │
│  │        │              │之甲基安非他命予郭│③指認犯罪嫌疑人紀│                  │    │
│  │        │              │玟妗，並當場完成交│  錄表（警二卷第92│                  │    │
│  │        │              │易。              │  至95頁）。      │                  │    │
├─┼────┼───────┼─────────┼─────────┼─────────┼──┤
│3 │丁○○  │109 年9 月15日│甲基安非他命，金額│①丁○○於警詢、偵│甲○○販賣第二級毒│即起│
│  │        │18時36分許（起│500 元。          │  訊中及本院審理時│品，累犯，處有期徒│訴書│
│  │        │訴書記載為35分│                  │  之證述（警二卷第│刑拾年肆月。扣案如│附表│
│  │        │，業經公訴檢察│                  │  40頁，109 偵1194│附表二編號一所示之│編號│
│  │        │官當庭更正）。│                  │  4 卷一第474 至47│物沒收；未扣案犯罪│3 。│
│  │        ├───────┼─────────┤  5 頁，本院卷一第│所得新臺幣伍佰元沒│    │
│  │        │丁○○位在屏東│甲○○先持如附表二│  344至351頁）。  │收，於全部或一部不│    │
│  │        │縣萬巒鄉永安路│編號1 所示之物，與│②通訊監察譯文表（│能沒收或不宜執行沒│    │
│  │        │18號居所前。  │丁○○所持門號0900│  警二卷第125 頁）│收時，追徵其價額。│    │
│  │        │              │201827號行動電話聯│  。              │                  │    │
│  │        │              │繫毒品交易情事後，│③指認犯罪嫌疑人紀│                  │    │
│  │        │              │於左列時間，在左列│  錄表（警二卷第96│                  │    │
│  │        │              │地點，販賣上列金額│  至99頁）。      │                  │    │
│  │        │              │之甲基安非他命予陳│                  │                  │    │
│  │        │              │維成，並當場完成交│                  │                  │    │
│  │        │              │易。              │                  │                  │    │
├─┼────┼───────┼─────────┼─────────┼─────────┼──┤
│4 │丁○○  │109 年9 月22日│甲基安非他命，金額│①丁○○於警詢、偵│甲○○販賣第二級毒│即起│
│  │        │18時34分許。  │500 元。          │  訊及本院審理時之│品，累犯，處有期徒│訴書│
│  │        ├───────┼─────────┤  證述（警二卷第41│刑拾年肆月。扣案如│附表│
│  │        │丁○○位在屏東│甲○○先持如附表二│  頁，109 偵11944 │附表二編號一所示之│編號│
│  │        │縣萬巒鄉永安路│編號1 所示之物，與│  卷一第475 頁，本│物沒收；未扣案犯罪│4 。│
│  │        │18號居所前。  │丁○○所持門號0915│  院卷一第344至351│所得新臺幣伍佰元沒│    │
│  │        │              │706716號行動電話聯│  頁）。          │收，於全部或一部不│    │
│  │        │              │繫毒品交易情事後，│②通訊監察譯文表（│能沒收或不宜執行沒│    │
│  │        │              │於左列時間，在左列│  警二卷第126 頁）│收時，追徵其價額。│    │
│  │        │              │地點，販賣上列金額│  。              │                  │    │
│  │        │              │之甲基安非他命予陳│③指認犯罪嫌疑人紀│                  │    │
│  │        │              │維成，並當場完成交│  錄表（警二卷第96│                  │    │
│  │        │              │易。              │  至99頁）。      │                  │    │
└─┴────┴───────┴─────────┴─────────┴─────────┴──┘
附表二：
┌──┬────────┬───┬────────────────┐
│編號│扣案物品        │數量  │備註                            │
├──┼────────┼───┼────────────────┤
│1   │VIVO廠牌行動電話│1 支  │1.即警一卷第25頁扣押物品目錄表順│
│    │                │      │  位1 。                        │
│    │                │      │2.含門號0000000000號SIM 卡1 張。│
│    │                │      │3.甲○○所有。                  │
├──┼────────┼───┼────────────────┤
│2   │吸食器          │1 組  │1.即警一卷第25頁扣押物品目錄表順│
│    │                │      │  位2 。                        │
│    │                │      │2.甲○○所有。                  │
├──┼────────┼───┼────────────────┤
│3   │夾鏈袋          │1 包  │即警一卷第25頁扣押物品目錄表順位│
│    │                │      │3 。                            │
├──┼────────┼───┼────────────────┤
│4   │殘渣袋          │2 個  │即警一卷第25頁扣押物品目錄表順位│
│    │                │      │4 。                            │
└──┴────────┴───┴────────────────┘
附表三：
┌──┬─────┬──────────────────────────────┬───┬──┐
│編號│通話時間／│通話對象及內容                                              │警二卷│備註│
│    │通話方向  │                                                            │編號  │    │
├──┼─────┼──────────────────────────────┼───┼──┤
│1   │          │A：甲○○，0000000000                                       │      │起訴│
│    │          │B：乙○○，0000000000                                       │      │書附│
│    ├─────┼──────────────────────────────┼───┤表編│
│    │109 年9 月│A：喂                                                       │B-1-1 │號1 │
│    │18日12時46│B：你在哪阿                                                 │      │。  │
│    │分56秒    │A：在家，過來找我                                           │      │    │
│    │B →A     │B：蛤                                                       │      │    │
│    │          │A：過來找我                                                 │      │    │
│    │          │B：好康的嗎？                                               │      │    │
│    │          │A：恩                                                       │      │    │
│    │          │B：喔，真的假的啊                                           │      │    │
│    │          │A：嘿                                                       │      │    │
│    │          │B：你家不是不安全嗎                                         │      │    │
│    │          │A：黑白說                                                   │      │    │
│    │          │B：你家不是沒燈                                             │      │    │
│    │          │A：嘿阿，沒要進來，裝電燈做啥，還要繳錢做啥，都要進去了，不 │      │    │
│    │          │   然要繳一繳沒人住                                         │      │    │
│    │          │B：嘿阿對阿，還是你要來                                     │      │    │
│    │          │A：哪                                                       │      │    │
│    │          │B：我這邊有冷氣耶                                           │      │    │
│    │          │A：哪                                                       │      │    │
│    │          │B：你想呢                                                   │      │    │
│    │          │A：蛤                                                       │      │    │
│    │          │B：要不要來                                                 │      │    │
│    │          │A：你那阿                                                   │      │    │
│    │          │B：嘿阿                                                     │      │    │
│    │          │A：我有喝酒耶                                               │      │    │
│    │          │B：不安全                                                   │      │    │
│    │          │A：快點阿                                                   │      │    │
│    │          │B：吸幾口而己啊                                             │      │    │
│    │          │A：要看你最後一臉                                           │      │    │
│    │          │B：到底是有沒有                                             │      │    │
│    │          │A：有阿，要看你最後一面                                     │      │    │
│    │          │B：最好是有耶                                               │      │    │
│    │          │A：有啦，幹我有騙過你嗎                                     │      │    │
│    │          │B：是不曾啦，我看你是對我不錯啦                             │      │    │
│    │          │A：（音不清）                                               │      │    │
│    │          │B：你吃飽了嗎                                               │      │    │
│    │          │A：吃飽了                                                   │      │    │
│    │          │B：我現在要去你家喝                                         │      │    │
│    │          │A：什麼                                                     │      │    │
│    │          │B：現在馬上去你家嗎                                         │      │    │
│    │          │A：嘿                                                       │      │    │
│    │          │B：喔 ，不可以騙我喔                                        │      │    │
│    │          │A：不會啦                                                   │      │    │
│    │          │B：你要喝什麼吃什麼                                         │      │    │
│    │          │A：不用阿                                                   │      │    │
│    │          │B：飲料勒                                                   │      │    │
│    │          │A：好啊                                                     │      │    │
│    │          │B：蛤                                                       │      │    │
│    │          │A：你喝什麼我就喝什麼                                       │      │    │
│    │          │B：（音不清）                                               │      │    │
│    │          │A：喔正經點，要看你最後一面                                 │      │    │
│    │          │B：你手機等等給我玩一下喔                                   │      │    │
│    │          │A：好啊                                                     │      │    │
│    │          │B：你有那一種嗎                                             │      │    │
│    │          │A：有阿                                                     │      │    │
│    │          │B：不要騙我阿                                               │      │    │
│    │          │A：不會啦                                                   │      │    │
│    │          │B：好掰掰                                                   │      │    │
│    ├─────┼──────────────────────────────┼───┤    │
│    │109 年9 月│A：喂                                                       │B-1-2 │    │
│    │18日12時53│B：我現在出發啦                                             │      │    │
│    │分52秒    │A：喂                                                       │      │    │
│    │B →A     │B：我現在下去了                                             │      │    │
│    │          │A：好啦，要到打我的LINE阿                                   │      │    │
│    │          │B：你就給我封鎖起來了                                       │      │    │
│    │          │A：哪有我都開了你白癡喔                                     │      │    │
│    │          │B：好                                                       │      │    │
│    │          │A：好啊                                                     │      │    │
│    ├─────┼──────────────────────────────┼───┤    │
│    │109 年9 月│【簡訊】你到我家，等我一下，我在等朋友，我等就回去了        │B-1-3 │    │
│    │18日13時15│                                                            │      │    │
│    │分45秒    │                                                            │      │    │
│    │A →B     │                                                            │      │    │
│    ├─────┼──────────────────────────────┼───┤    │
│    │109 年9 月│A：喂                                                       │B-1-4 │    │
│    │18日13時25│B：我要到了喔                                               │      │    │
│    │分24秒    │A：你要等一下阿，嘿阿，你在外面等一下阿                     │      │    │
│    │B →A     │                                                            │      │    │
│    ├─────┼──────────────────────────────┼───┤    │
│    │109 年9 月│B：你在哪阿我在你家耶                                       │B-1-5 │    │
│    │18日13時28│A：好啊你等一下阿                                           │      │    │
│    │分32秒    │【基地台：屏東縣○○鄉○○村○○段0000地號】                │      │    │
│    │B →A     │                                                            │      │    │
├──┼─────┼──────────────────────────────┼───┼──┤
│2   │          │A：甲○○，0000000000                                       │      │起訴│
│    │          │B：乙○○，0000000000                                       │      │書附│
│    ├─────┼──────────────────────────────┼───┤表編│
│    │109 年9 月│A：喂                                                       │B-2-1 │號2 │
│    │19日15時19│B：你在哪阿                                                 │      │。  │
│    │分28秒    │A：在潮州要回去了怎樣                                       │      │    │
│    │B →A     │B：你不是叫我要找你嗎                                       │      │    │
│    │          │A：蛤                                                       │      │    │
│    │          │B：你不是要我過去找你嗎                                     │      │    │
│    │          │A：嘿阿                                                     │      │    │
│    │          │B：你回來我等等過去找你阿                                   │      │    │
│    │          │A：好阿好啊                                                 │      │    │
│    │          │B：你火鍋吃完了阿                                           │      │    │
│    │          │A：沒阿還在煮阿                                             │      │    │
│    │          │B：阿等我回去吃嗎                                           │      │    │
│    │          │A：蛤                                                       │      │    │
│    │          │B：要等我去吃嗎                                             │      │    │
│    │          │A：哪有阿                                                   │      │    │
│    │          │B：不然呀，吃完啦                                           │      │    │
│    │          │A：沒啦還在煮                                               │      │    │
│    │          │B：還有阿，好                                               │      │    │
│    ├─────┼──────────────────────────────┼───┤    │
│    │109 年9 月│A：喂                                                       │B-3-1 │    │
│    │21日9 時11│B：你在哪，我下來了                                         │      │    │
│    │分1秒     │A：你下來到萬巒打給我                                       │      │    │
│    │B →A     │B：蛤那麼遠，很遠                                           │      │    │
│    │          │A：蛤                                                       │      │    │
│    │          │B：很遠耶                                                   │      │    │
│    │          │A：哪會                                                     │      │    │
│    │          │B：我又不知道路                                             │      │    │
│    │          │A：到萬巒打給我                                             │      │    │
│    │          │B：萬巒喔                                                   │      │    │
│    │          │A：嘿                                                       │      │    │
│    │          │B：喔                                                       │      │    │
│    │          │A：萬巒豬腳那裡打給我                                       │      │    │
│    │          │B：好掰掰                                                   │      │    │
│    ├─────┼──────────────────────────────┼───┤    │
│    │109 年9 月│【簡訊】你看你的賴阿，都不已讀                              │B-3-2 │    │
│    │21日10時0 │                                                            │      │    │
│    │分42秒    │                                                            │      │    │
│    │A →B     │                                                            │      │    │
│    ├─────┼──────────────────────────────┼───┤    │
│    │109 年9 月│【簡訊】以後不要跟我說怎麼火鍋的，我都煮好等著你來          │B-3-3 │    │
│    │21日10時39│                                                            │      │    │
│    │分54秒    │                                                            │      │    │
│    │A →B     │                                                            │      │    │
│    ├─────┼──────────────────────────────┼───┤    │
│    │109 年9 月│A：喂                                                       │B-3-4 │    │
│    │21日13時34│B：你在哪                                                   │      │    │
│    │分59秒    │A：我在家怎樣                                               │      │    │
│    │B →A     │B：我在你家附近                                             │      │    │
│    │          │A：早早打給你你不要去                                       │      │    │
│    │          │B：我在你家耶                                               │      │    │
│    │          │A：害我跑去旅社那吹冷氣                                     │      │    │
│    │          │B：真的假的                                                 │      │    │
│    │          │A：汽車旅館阿，你看你的LINE                                 │      │    │
│    │          │B：你現在在哪                                               │      │    │
│    │          │A：在大廟阿                                                 │      │    │
│    │          │B：我不知道大廟在哪                                         │      │    │
│    │          │A：嘴都不會問嗎                                             │      │    │
│    │          │B：大廟…                                                   │      │    │
│    │          │A：嘿阿佳佐的大廟阿                                         │      │    │
│    │          │B：你不要回去嗎                                             │      │    │
│    │          │A：要阿，重點火鍋料有帶過來嗎                               │      │    │
│    │          │B：你白癡喔                                                 │      │    │
│    │          │A：好啊，我在大廟阿                                         │      │    │
│    │          │B：我不知道大廟在哪阿                                       │      │    │
│    │          │A：不然去我家阿，我等等回去                                 │      │    │
│    │          │B：用爬的爬過去阿                                           │      │    │
│    │          │A：好啊我在玩遊戲啊等等                                     │      │    │
│    │          │B：喔                                                       │      │    │
│    │          │【基地台：屏東縣○○鄉○○路00○0號】                       │      │    │
├──┼─────┼──────────────────────────────┼───┼──┤
│3   │          │A：甲○○，0000000000                                       │      │起訴│
│    │          │B：丁○○，0000000000                                       │      │書附│
│    ├─────┼──────────────────────────────┼───┤表編│
│    │109 年9 月│A：喂                                                       │F-1-1 │號3 │
│    │15日18時26│B：在哪                                                     │      │。  │
│    │分6秒     │A：我在外面                                                 │      │    │
│    │B →A     │B：蛤                                                       │      │    │
│    │          │A：我在外面                                                 │      │    │
│    │          │B：過來我這                                                 │      │    │
│    │          │A：蛤                                                       │      │    │
│    │          │B：過來我這                                                 │      │    │
│    │          │A：喔                                                       │      │    │
│    │          │【基地台：屏東縣○○鄉○○○段0000○0地號】                 │      │    │
├──┼─────┼──────────────────────────────┼───┼──┤
│4   │          │A：甲○○，0000000000                                       │      │起訴│
│    │          │B：丁○○，0000000000                                       │      │書附│
│    ├─────┼──────────────────────────────┼───┤表編│
│    │109 年9 月│A：喂                                                       │E-7-1 │號4 │
│    │22日15時24│B：幹你娘咖好，是有沒有                                     │      │。  │
│    │分53秒    │A：我要過去了                                               │      │    │
│    │B →A     │B：蛤                                                       │      │    │
│    │          │A：我要過去了                                               │      │    │
│    │          │B：要過去哪                                                 │      │    │
│    ├─────┼──────────────────────────────┼───┤    │
│    │109 年9 月│A：喂                                                       │E-7-2 │    │
│    │22日15時25│B：我在工地阿，你要過去哪                                   │      │    │
│    │分36秒    │A：在工地還在打，等你回來在打，還在工地                     │      │    │
│    │B →A     │B：你是有還是沒有，蛤，有是吧                               │      │    │
│    │          │A：有啦                                                     │      │    │
│    │          │B：你娘咖好我跟你說不要輸掉                                 │      │    │
│    │          │A：好啦                                                     │      │    │
│    ├─────┼──────────────────────────────┼───┤    │
│    │109 年9 月│A：我在外面了，快點，我還要忙阿，我在外面                   │E-7-3 │    │
│    │22日18時24│B：好                                                       │      │    │
│    │分18秒    │【基地台：屏東縣○○鄉○○路00○00號3 樓屋頂】              │      │    │
│    │A →B     │                                                            │      │    │
├──┼─────┼──────────────────────────────┼───┼──┤
│5   │          │A：丙○○，0000000000                                       │      │起訴│
│    │          │B：甲○○，0000000000                                       │      │書附│
│    ├─────┼──────────────────────────────┼───┤表編│
│    │109 年7 月│A：喂                                                       │A-1-1 │號5 │
│    │17日20時20│B：在那阿，我在過去阿                                       │      │。  │
│    │分57秒    │A：他說光華所的在找我                                       │      │    │
│    │B →A     │B：是喔，要怎麼辦                                           │      │    │
│    │          │A：我們兩個今晚去百貨公司去買存錢筒                         │      │    │
│    │          │B：對阿                                                     │      │    │
│    │          │A：很像太大耶，我想要拿去換耶                               │      │    │
│    │          │B：是喔                                                     │      │    │
│    │          │A：可以嗎，可以問那老闆娘                                   │      │    │
│    │          │B：什麼百貨公司太大，什麼東西                               │      │    │
│    │          │A：錢筒要換阿，不好                                         │      │    │
│    │          │B：是喔                                                     │      │    │
│    │          │A：嘿阿，可以嗎                                             │      │    │
│    │          │B：我不知道耶                                               │      │    │
│    │          │A：恩                                                       │      │    │
│    │          │B：嘿啦 ，在去百貨公司問阿                                  │      │    │
│    │          │A：好啊，你先去問看看阿，小心一點                           │      │    │
│    ├─────┼──────────────────────────────┼───┤    │
│    │109 年7 月│B：喂，怎樣，馬上用阿                                       │A-1-2 │    │
│    │17日20時34│A：好啊，小心點，謝謝                                       │      │    │
│    │分12秒    │                                                            │      │    │
│    │A →B     │                                                            │      │    │
├──┼─────┼──────────────────────────────┼───┼──┤
│6   │          │A：丙○○，0000000000                                       │      │起訴│
│    │          │B：甲○○，0000000000                                       │      │書附│
│    ├─────┼──────────────────────────────┼───┤表編│
│    │109 年7 月│A：喂，你現在在哪？                                         │A-2-1 │號6 │
│    │19日12時41│B：在家，我剛剛睡著                                         │      │。  │
│    │分23秒    │A：你那個我們都在那個那邊                                   │      │    │
│    │B →A     │B：嘿                                                       │      │    │
│    │          │A：你國中讀哪阿                                             │      │    │
│    │          │B：蛤                                                       │      │    │
│    │          │A：你國中讀哪阿，萬巒對吧                                   │      │    │
│    │          │B：嘿阿                                                     │      │    │
│    │          │A：我現在要下去了                                           │      │    │
│    │          │B：好啊                                                     │      │    │
│    │          │A：我在泗林阿                                               │      │    │
│    │          │B：好啊                                                     │      │    │
│    │          │A：你騎去我們忙那邊                                         │      │    │
│    │          │B：好啊                                                     │      │    │
│    │          │A：萬巒那阿                                                 │      │    │
│    ├─────┼──────────────────────────────┼───┤    │
│    │109 年7 月│A：喂，電話怎麼沒接阿                                       │A-3-1 │    │
│    │20日17時2 │B：喔，我那有沒接                                           │      │    │
│    │分39秒    │A：你在哪                                                   │      │    │
│    │A →B     │B：在家阿                                                   │      │    │
│    │          │A：我找你                                                   │      │    │
│    ├─────┼──────────────────────────────┼───┤    │
│    │109 年7 月│B：喂                                                       │A-3-2 │    │
│    │20日17時38│A：你那邊方便嗎                                             │      │    │
│    │分23秒    │B：蛤                                                       │      │    │
│    │A →B     │A：有方便嗎                                                 │      │    │
│    │          │B：等一下打給你                                             │      │    │
│    │          │A：等一下打給我，不然他如果不要，你有沒有要，你那邊可以拿相 │      │    │
│    │          │   片，那一邊的我就不要了                                   │      │    │
│    │          │B：好啦，等等打給你阿                                       │      │    │
│    │          │A：不會太久喔                                               │      │    │
│    │          │B：不會阿                                                   │      │    │
│    │          │A：好                                                       │      │    │
│    ├─────┼──────────────────────────────┼───┤    │
│    │109 年7 月│A：喂，在那                                                 │A-3-3 │    │
│    │20日17時44│B：佳山老人會（音譯）那，還是…                             │      │    │
│    │分24秒    │A：沒阿，騎來紅茶這就好了，都順路阿                         │      │    │
│    │B →A     │B：哪阿                                                     │      │    │
│    │          │A：那間賣紅茶，名字叫什麼我看看                             │      │    │
│    │          │B：蛤                                                       │      │    │
│    │          │A：派出所在過來左手邊一間賣紅茶的                           │      │    │
│    │          │B：喔                                                       │      │    │
│    │          │A：我在這                                                   │      │    │
│    │          │【基地台：屏東縣○○鄉○○路00○00號3 樓屋頂】              │      │    │
├──┼─────┼──────────────────────────────┼───┼──┤
│7   │          │A：丙○○，0000000000                                       │      │起訴│
│    │          │B：甲○○，0000000000                                       │      │書附│
│    ├─────┼──────────────────────────────┼───┤表編│
│    │109 年7 月│A：你剛剛有打給我嗎                                         │A-3-4 │號7 │
│    │20日18時56│B：沒阿                                                     │      │。  │
│    │分39秒    │A：都沒人講話啊，現在怎樣                                   │      │    │
│    │A →B     │B：等等打給你阿                                             │      │    │
│    │          │A：好                                                       │      │    │
│    ├─────┼──────────────────────────────┼───┤    │
│    │109 年7 月│A：喂                                                       │A-3-5 │    │
│    │20日20時15│B：九點多阿                                                 │      │    │
│    │分7 秒    │A：蛤                                                       │      │    │
│    │A →B     │B：九點多阿                                                 │      │    │
│    │          │A：那麼晚阿                                                 │      │    │
│    │          │B ：九點我們（音不清），九點出去，九點回來，所以九點多      │      │    │
│    │          │A：九點多喔                                                 │      │    │
│    │          │B：嘿                                                       │      │    │
│    │          │A：在打給我                                                 │      │    │
│    │          │B：好                                                       │      │    │
│    ├─────┼──────────────────────────────┼───┤    │
│    │109 年7 月│B：直接騎去那                                               │A-3-6 │    │
│    │20日21時49│A：哪                                                       │      │    │
│    │分39秒    │B：直接騎去那我要到了                                       │      │    │
│    │B →A     │A：加油站那阿                                               │      │    │
│    │          │B：沒有阿                                                   │      │    │
│    │          │A：不然耶                                                   │      │    │
│    │          │B：那阿，我們在那的                                         │      │    │
│    │          │A：蛤                                                       │      │    │
│    │          │B：我們在那的                                               │      │    │
│    │          │A：喔那阿                                                   │      │    │
│    │          │B：嘿                                                       │      │    │
│    │          │A：你現在在那，處理好了嗎                                   │      │    │
│    │          │B：直接騎過去阿                                             │      │    │
│    │          │A：我現在要到那阿                                           │      │    │
│    │          │B：好啊，直接騎去                                           │      │    │
│    ├─────┼──────────────────────────────┼───┤    │
│    │109 年7 月│A：你現在在那阿                                             │A-3-7 │    │
│    │20日21時50│B：我就說我要到了，叫你直接騎過去                           │      │    │
│    │分38秒    │A ：不然在那阿，在我的身上阿，要去萬巒的那阿                │      │    │
│    │A →B     │B：好啊                                                     │      │    │
│    │          │【基地台：屏東縣○○鄉○○路00號】                          │      │    │
└──┴─────┴──────────────────────────────┴───┴──┘
附表四：
┌──┬────┬──────┬───────┬─────┬─────┐
│編號│購毒者  │時間        │地點          │價格      │備註      │
│    │        │            │              │（新臺幣）│          │
├──┼────┼──────┼───────┼─────┼─────┤
│1   │丙○○  │109 年7 月17│屏東縣萬巒鄉佳│3,500元   │即起訴書附│
│    │        │日21時4分許 │興路39號      │          │表編號5 。│
├──┼────┼──────┼───────┼─────┼─────┤
│2   │丙○○  │109 年7 月20│屏東縣萬巒鄉佳│6,500元   │即起訴書附│
│    │        │日18時38分許│興路39號      │          │表編號6 。│
├──┼────┼──────┼───────┼─────┼─────┤
│3   │丙○○  │109 年7 月20│屏東縣萬巒鄉萬│3,500元   │即起訴書附│
│    │        │日21時50分許│巒國中旁公墓  │          │表編號7 。│
└──┴────┴──────┴───────┴─────┴─────┘
卷別對照表
┌────────┬───────────────────────┐
│簡稱            │卷宗名稱                                      │
├────────┼───────────────────────┤
│警一卷          │屏東縣政府警察局屏警刑偵二字第11030396100 號卷│
├────────┼───────────────────────┤
│警二卷          │屏東縣政府警察局屏警刑偵二字第000000000000號卷│
├────────┼───────────────────────┤
│他卷            │臺灣屏東地方檢察署109 年度他字第2202號卷      │
├────────┼───────────────────────┤
│109 偵11944 卷一│臺灣屏東地方檢察署109 年度偵字第11944 號卷卷一│
├────────┼───────────────────────┤
│109 偵11944 卷二│臺灣屏東地方檢察署109 年度偵字第11944 號卷卷二│
├────────┼───────────────────────┤
│110 偵2906卷    │臺灣屏東地方檢察署110 年度偵字第2906號卷      │
├────────┼───────────────────────┤
│110 毒偵526 卷  │臺灣屏東地方檢察署110 年度毒偵字第526 號卷    │
├────────┼───────────────────────┤
│109 查扣994 卷  │臺灣屏東地方檢察署109 年度查扣字第994 號卷    │
├────────┼───────────────────────┤
│110 查扣164 卷  │臺灣屏東地方檢察署110 年度查扣字第164 號卷    │
├────────┼───────────────────────┤
│109 聲押292 卷  │臺灣屏東地方檢察署109 年度聲押字第292 號卷    │
├────────┼───────────────────────┤
│109 偵11073 卷  │臺灣屏東地方檢察署109 年度偵字第11073 號卷    │
├────────┼───────────────────────┤
│109 聲羈293 卷  │臺灣屏東地方法院109 年度聲羈字第293 號卷      │
├────────┼───────────────────────┤
│110 偵聲22卷    │臺灣屏東地方法院110 年度偵聲字第22號卷        │
├────────┼───────────────────────┤
│110 偵抗36卷    │臺灣高等法院高雄分院110 年度偵抗字第36號卷    │
├────────┼───────────────────────┤
│本院卷一        │臺灣屏東地方法院110 年度訴字第211 號卷卷一    │
├────────┼───────────────────────┤
│本院卷二        │臺灣屏東地方法院110 年度訴字第211 號卷卷二    │
└────────┴───────────────────────┘